臺灣高雄地方法院刑事判決　　　　　　　100年度訴字第271號
公　訴　人　臺灣高雄地方法院檢察署檢察官
被　　　告　陳鵬旭
上列被告因毒品危害防制條例案件，經檢察官提起公訴（100 年
度毒偵字第815 、1063號），嗣本院訊問被告後，因被告就被訴
事實為有罪之陳述，並詢問檢察官、被告意見後，乃裁定由受命
法官獨任進行簡式審判程序，本院判決如下：
    主  文
陳鵬旭施用第一級毒品，累犯，處有期徒刑拾月，扣案如附表編
號2 、3 所示之物沒收銷燬之，扣案如附表編號4 至9 所示之物
沒收。又施用第二級毒品，累犯，處有期徒刑陸月，扣案如附表
編號1 所示之物沒收銷燬之。應執行有期徒刑壹年月，扣案如
附表編號1 至3 所示之物均沒收銷燬之，扣案如附表編號4 至9
所示之物沒收。
    事  實
一、陳鵬旭前因肅清煙毒條例案件經判處有期徒刑確定，並於民
    國83年間經定應執行刑14年6 月確定，於88年5 月1 日假釋
    ，於假釋間因施用毒品經送觀察勒戒及強制戒治後，撤銷假
    釋執行殘刑，於95年12月4 日因縮刑期滿執行完畢，於釋放
    後復於98年間因施用毒品案件，經本院裁定令入戒治處所強
    制戒治，於99年7 月15日執行完畢釋放。詎料渠仍不知悔改
    ，明知海洛因及甲基安非他命經公告列為毒品危害防制條例
    第2 條第2 項第1 款及第2 款之第一級與第二級毒品，不得
    非法施用，仍基於施用上開毒品之犯意，於99年12月13日下
    午7 時許，在高雄市三民區同盟三號246 巷31號8 樓之1 ，
    以將海洛因摻入香菸內點火吸食之方式施用第一級毒品海洛
    因1 次；其另於99年12月12日19時許，在上開地點，以將甲
    基安非他命放入玻璃球內點火吸食之方式，施用第二級毒品
    甲基安非他命1 次。嗣於99年12月15日下午10時45分許，在
    高雄市三民區○○○路246 巷31號前，因販賣海洛因為警逮
    捕，並扣得附表所示之物，經採其尿液送驗，呈嗎啡及甲基
    安非他命陽性反應，而悉上情。
三、案經高雄市政府警察局鼓山分局報告高雄地方法院檢察署檢
    察官偵查起訴。
    理  由
一、本件被告陳鵬旭所犯係死刑、無期徒刑、最輕本刑為3 年以
    上有期徒刑以外之罪，其於準備程序中就被訴事實為有罪之
    陳述，經本院告知簡式審判程序之旨，並聽取檢察官、被告
    之意見後，認為適宜進行簡式審判程序，依刑事訴訟法第27
    3 條之1 第1 項規定，裁定由受命法官獨任進行簡式審判程
    序，故本件依照刑事訴訟法第273 條之2 ，其證據調查，不
    受第159 條第1 項、第161  條之2 、第161 條之3 、第163
    條之1 及第164 條至第170 條規定之限制，合先敘明。
二、訊據被告對於上揭事實於警、偵及本院審理時均坦承不諱，
    被告為警查獲時所採集之尿液，經送驗結果呈現甲基安非他
    命及嗎啡陽性反應等情，亦有高雄市政府警察局鼓山分局尿
    液採證代碼姓名對照表、高雄市立凱旋醫院100 年1 月30日
    濫用藥物尿液檢驗報告各1 紙在卷可稽，堪認被告之自白與
    事實相符。又被告前於98年間因施用毒品案件，經本院裁定
    令入戒治處所強制戒治，於99年7 月15日執行完畢釋放，有
    臺灣高等法院被告前案紀錄表存卷可參，自應依法追訴審判
    ，是本案事證明確，被告上揭施用第一、二級毒品之犯行洵
    堪認定，應予依法論科。
三、按海洛因、甲基安非他命為毒品危害防制條例第2 條所稱之
    第一、第二級毒品，被告施用上開毒品，核其所為，係犯毒
    品危害防制條例第10條第1 項、第2 項施用第一、第二級毒
    品之罪。其持有第一、第二級毒品海洛因、甲基安非他命之
    低度行為，分別為施用之高度行為吸收，均不另論罪。被告
    所犯上開兩罪，犯意有別，行為互殊，應予分論併罰。被告
    前因肅清煙毒條例案件經判處有期徒刑確定，並於83年間經
    定應執行刑14年6 月確定，於88年5 月1 日假釋，於假釋間
    因施用毒品經送觀察勒戒及強制戒治後，撤銷假釋執行殘刑
    ，於95年12月4 日因縮刑期滿執行完畢，有臺灣高等法院被
    告前案紀錄表在卷可稽，其於前開有期徒刑執行完畢後5 年
    內，復故意再犯本件有期徒刑以上之罪，均為累犯，各應依
    刑法第47條第1 項之規定，加重其刑。爰審酌被告前有多次
    毒品前科，經假釋後又因施用毒品遭撤銷假釋，於徒刑執行
    完畢後，再經強制戒治執行完畢釋放後，仍未能徹底戒絕毒
    品，復再犯本件施用毒品罪，顯見其自制力不足，無法擺脫
    毒品，未能體悟施用毒品對自己、家人造成之傷害及對社會
    造成負擔，惟念所犯施用毒品罪乃屬戕害自身身心健康行為
    ，及其犯後態度尚可等一切情狀，分別量處如主文所示之刑
    ，並定應執行刑。
四、扣案如附表編號1 至3 所示之物分別為供被告施用海洛因、
    甲基安非他命所用，業據被告供承在卷，經送驗後分別呈海
    洛因、甲基安非他命陽性反應，有附表編號1 至3 所示之檢
    驗報告在卷可稽，足認附表編號1 至3 所示之物殘留有海洛
    因、甲基安非他命之成分無疑，且因與毒品難以析離，應視
    同毒品，予以沒收銷燬之。另扣案如附表編號4 至9 所示之
    針筒，均為被告所有預備供施用毒品所用之物，業經被告陳
    明在卷（見本院卷第37頁），爰均依刑法第38條第1 項第2
    款規定宣告沒收。又被告另涉有販賣毒品案件於本院審理中
    ，故查獲時扣案之海洛因不於本案中諭知沒收，附此敘明。
五、據上論斷，應依刑事訴訟法第273 條之1 、第299 條第1 項
    前段，毒品危害防制條例第10條第1 項、第2 項、第18條第
    1 項前段，刑法第11條、第47條第1 項、第51條第5 款、第
    38條第1 項第2 款，判決如主文。
本案經檢察官吳明駿到庭執行職務。
中    華    民    國   100    年    4     月    29    日
                  刑事第十九庭   法  官  黃宣撫
以上正本證明與原本無異。
如不服本判決應於收受送達後10日內向本院提出上訴書狀，並應
敘述具體理由；如未敘述上訴理由者，應於上訴期間屆滿後20日
內向本院補提理由書（均須按他造當事人之人數附繕本）「切勿
逕送上級法院」。
中    華    民    國   100    年    5     月    2     日
                                 書記官  葉正昭
附表
┌──┬────────┬──┬──────┬──────────────┐
│編號│      品名      │數量│  結果判定  │          檢驗報告          │
├──┼────────┼──┼──────┼──────────────┤
│1   │吸食器(含玻璃球)│1組 │甲基安非他命│高雄醫學大學附設中和紀念醫院│
│    │                │    │陽性        │100年4月4日檢驗報告編號：   │
│    │                │    │            │00000-000                   │
├──┼────────┼──┼──────┼──────────────┤
│2   │吸管杓          │1支 │海洛因陽性  │正修科技大學超微量研究科技中│
│    │                │    │            │心100 年4 月22日檢驗報告編號│
│    │                │    │            │：DR00-0000-000             │
├──┼────────┼──┼──────┼──────────────┤
│3   │針筒            │1支 │海洛因陽性  │高雄醫學大學附設中和紀念醫院│
│    │                │    │            │100年4月4日檢驗報告編號：   │
│    │                │    │            │00000-000                   │
├──┼────────┼──┼──────┼──────────────┤
│4   │針筒            │1支 │甲基安非他命│高雄醫學大學附設中和紀念醫院│
│    │                │    │與海洛因皆陰│100年4月4日檢驗報告編號：   │
│    │                │    │性          │00000-000                   │
├──┼────────┼──┼──────┼──────────────┤
│5   │針筒            │1支 │甲基安非他命│高雄醫學大學附設中和紀念醫院│
│    │                │    │與海洛因皆陰│100年4月4日檢驗報告編號：   │
│    │                │    │性          │00000-000                   │
├──┼────────┼──┼──────┼──────────────┤
│6   │針筒            │1支 │甲基安非他命│高雄醫學大學附設中和紀念醫院│
│    │                │    │與海洛因皆陰│100年4月4日檢驗報告編號：   │
│    │                │    │性          │00000-000                   │
├──┼────────┼──┼──────┼──────────────┤
│7   │針筒            │1支 │甲基安非他命│高雄醫學大學附設中和紀念醫院│
│    │                │    │與海洛因皆陰│100年4月4日檢驗報告編號：   │
│    │                │    │性          │00000-000                   │
├──┼────────┼──┼──────┼──────────────┤
│8   │針筒            │1支 │甲基安非他命│高雄醫學大學附設中和紀念醫院│
│    │                │    │與海洛因皆陰│100年4月4日檢驗報告編號：   │
│    │                │    │性          │00000-000                   │
├──┼────────┼──┼──────┼──────────────┤
│9   │針筒            │1支 │甲基安非他命│高雄醫學大學附設中和紀念醫院│
│    │                │    │與海洛因皆陰│100年4月4日檢驗報告編號：   │
│    │                │    │性          │00000-000                   │
└──┴────────┴──┴──────┴──────────────┘
附錄本案論罪科刑法條：
毒品危害防制條例第10條
施用第一級毒品者，處 6 月以上 5 年以下有期徒刑。
施用第二級毒品者，處 3 年以下有期徒刑。